【裁判字號】    92,訴,1881
【裁判日期】    920917
【裁判案由】    毒品危害防制條例
【裁判全文】
臺灣板橋地方法院刑事判決                        九十二年度訴字第一八八一號
    公  訴  人  臺灣板橋地方法院檢察署檢察官
    被      告  甲○○
右列被告因違反毒品危害防制條例案件，經檢察官提起公訴（九十二年度毒偵字第二
五五號），本院判決如左：
    主  文
甲○○連續施用第一級毒品，處有期徒刑柒月。又連續施用第二級毒品，處有期徒刑
參月。應執行有期徒刑捌月。扣案海洛因壹包（驗餘淨重壹點參肆公克）沒收銷燬之
、注射針筒壹支沒收。
    事  實
一、甲○○於民國九十一年間因施用毒品案件，經本院以九十一年度毒聲字第二九Ｏ
    五號裁定送觀察、勒戒後，認無繼續施用毒品之傾向，由臺灣板橋地方法院檢察
    署檢察官於九十一年九月二十日，以九十一年度毒偵字第三二四Ｏ號為不起訴處
    分確定。嗣甲○○於前開不起訴處分確定後五年內，(一)基於施用第一級毒品之概
    括犯意，自九十二年一月初某日時起，至同月七日二十三時許止，在台北縣新莊
    市○○路○段五九四號十二樓住處，以將第一級毒品海洛因摻入香菸中吸食之方
    式，施用海洛因多次，平均一週二次；(二)另基於施用第二級毒品之概括犯意，自
    於九十二年一月初某日起至同月八日上午十時許止，在上址住處，以將第二級毒
    品安非他命放在玻璃球內，再加熱燒烤成煙而予吸食之方式，施用安非他命多次
    ，平均三、四天施用一次。經警於九十二年一月八日二十時許，在上址當場查獲
    ，並扣得第一級毒品海洛因（驗後淨重一‧三四公克）、注射針筒乙支。經本院
    九十二年度毒聲字第六三一號裁定送觀察、勒戒後，認有繼續施用毒品傾向，經
    本院以九十二年度毒聲字第一九八二號裁定令入戒治處所施以強制戒治。
二、案經台北市政府警察局大安分局移送臺灣板橋地方法院檢察署檢察官偵查起訴。
    理  由
一、右揭犯罪事實，業據被告甲○○坦承不諱，而被告於九十二年一月八日二十時許
    ，為警查獲所採尿液，經送台北市立療養院鑑定，經以酵素免疫分析法初步篩選
    ，並以ＧＣ／ＭＳ氣相層析質譜儀分析法確認分析，鑑驗結果，確呈海洛因（鴉
    片類）及安非他命陽性反應之事實，有台北市立療養院煙毒尿液檢驗報告在卷可
    證。而被告經警查獲時扣得之白色粉末一包（驗餘淨重一‧三四公克），經法務
    部調查局以化學呈色法及氣相層析質譜儀分析法鑑驗結果，確認含有第一級第六
    項毒品海洛因成分，有法務部調查局九十二年三月四日調科壹字第六０００六八
    四七號鑑定通知書各一紙附卷可稽（見偵查卷第四十四頁）。並有第一級毒品海
    洛因一包及注射針筒一支扣案可資佐證。堪信被告上開自白確與事實相符。
二、第查，被告因施用毒品案件，經依台灣板橋地方裁定送觀察、勒戒後，因無繼續
    施用毒品之傾向，而由臺灣板橋地方法院檢察署檢察官以九十一年度毒偵字第三
    二四０號不起訴處分確定後，竟再於前開不起訴處分確定後五年內，連續施用第
    一級、第二級毒品，而經本院以九十二年度毒聲字第六三一號裁定應送勒戒處所
    觀察、勒戒，認有繼續施用毒品之傾向，而經臺灣板橋地方法院檢察署檢察官聲
    請強制戒治，並由本院以九十二年度毒聲字第一九八二號裁定入戒治處所施以強
    制戒治等情，有臺灣板橋地方法院檢察署檢察官九十一年度毒偵字第三二四０號
    不起訴處分書、九十二年度聲戒字第六四七號聲請書、台灣台北看守所附設勒戒
    處所有無繼續施用毒品傾證明書、本院九十二年度毒聲字第六三一號、九十二度
    毒聲字第一九八二號刑事裁定及臺灣高等法院被告全國前案紀錄表各一份在卷可
    參。其事證已臻明確，被告犯行洵堪認定，自應依法論科。
三、核被告所為，係犯毒品危害防制條例第十條第一項之施用第一級毒品罪及同條第
    二項之施用第二級毒品罪。其施用前後持有海洛因、安非他命之低度行為，應為
    施用海洛因、安非他命之高度行為所吸收，均不另論罪。又其先後多次施用第一
    級毒品海洛因、第二級毒品安非他命之行為，時間緊接，方法相同，犯罪構成要
    件相同，顯係基於概括犯意而為之，為連續犯，應依刑法第五十六條之規定以一
    罪論，並加重其刑；再其上開施用海洛因、安非他命之行為，犯意各別，構成要
    件互異，應予分別論罪，合併處罰。審酌被告前已因施用毒品安非他命而送觀察
    勒戒，竟仍一再施用，顯見其沉溺毒品無法自拔，自制力薄弱，及其施用次數、
    期間、施用毒品係戕害自己身體健康之犯罪，及於本院審理中能坦白承認施用毒
    品之犯行，犯罪後態度良好等一切情事，分別量處如主文所示之刑，並定其應執
    行之刑，以示懲戒。
四、扣案之海洛因一小包（驗餘淨重一‧三四公克）為第一級毒品，應依毒品危害防
    制條例第十八條第一項前段沒收銷燬之。另扣案之注射針筒一支，為被告所有，
    且供施用第一級毒品所用之物，業據其供承在卷，爰依刑第三十八條第一項第二
    款宣告沒收。
據上論斷，應依刑事訴訟法第二百九十九條第一項前段，毒品危害防制條例第十條第
第一項、第二項、第十八條第一項前段，刑法第十一條前段、第五十六條、第三十八
條第一項第二款、第五十一條第五款，判決如主文。
本案經檢察官陳伯厚到庭執行職務。
中      華      民      國    九十二    年     九     月      十七    日
                                  臺灣板橋地方法院刑事第二庭
                                        法  官    潘  翠  雪
右正本證明與原本無異。
如不服本判決，應於判決送達後十日內向本院提出上訴狀 (應附繕本) ，上訴於臺灣
高等法院。
                                        書記官    張  成  龍
中      華      民      國      九十二    年     九     月      十七    日


司法院資訊處製作；財團法人民間司法改革基金會備份。
